【裁判字號】    99,重訴,20
【裁判日期】    991229
【裁判案由】    違反毒品危害防制條例
【裁判全文】
臺灣屏東地方法院刑事判決              99年度重訴字第20號
公  訴  人  臺灣屏東地方法院檢察署檢察官
被      告  許朝富
選任辯護人  吳春生律師
被      告  施彥澤
選任辯護人  吳澄潔律師
上列被告因違反毒品危害防制條例案件，經檢察官提起公訴（99
年度偵字第1489號、第4633號、第5625號、第6638號），本院判
決如下︰
    主  文
許朝富共同製造第二級毒品，處有期徒刑柒年貳月；扣案如附表
一所示之物沒收銷燬之；扣案如附表二所示之物均沒收。
施彥澤共同製造第二級毒品，處有期徒刑捌年；扣案如附表一所
示之物沒收銷燬之；扣案如附表二所示之物均沒收。
    事  實
一、許朝富、施彥澤與陳柏魁（由檢察官另案通緝）、許榮明、
    范氏映紅（許榮明及范氏映紅部分檢察官另行偵辦）與綽號
    「阿水」之真實姓名年籍資料不詳之成年男子等6 人，明知
    甲基安非他命業經政府公告列為毒品危害防制條例第2 條第
    2 項第2 款所定之第二級毒品，不得持有、製造，渠等6人
    竟共同基於製造第二級毒品甲基安非他命之犯意聯絡，於民
    國99年1 月起，由陳柏魁提供資金及假麻黃鹼製造第二級毒
    品之原料，「阿水」受陳柏魁委託在高屏地區代購製造甲基
    安非他命毒品所需原料及器具，運至彰化縣和美地區「新世
    紀綜合娛樂廣場」交予陳柏魁、許朝富、許榮民及施彥澤，
    再由渠等轉運至施彥澤租賃處所，設置為製毒工廠並著手製
    造毒品。於99年1 月8 日，施彥澤即以每月新臺幣（以下同
    ）1 萬元之代價承租位於臺中縣龍井鄉○○村○○路89 巷9
    號之透天厝做為製造毒品工廠，於99年1 月18日，「阿水」
    將陳柏魁要求代購製造甲基安非他命所需之「氫氧化鈉」、
    「二甲苯」等化學原料，運至彰化縣和美地區「新世紀綜合
    娛樂廣場」交予陳柏魁、許朝富、許榮民及施彥澤，渠等即
    轉運至施彥澤上開租賃之臺中縣龍井鄉○○村○○路89 巷9
    號之透天厝內，並進行試驗製造毒品。於99年1 月29日至31
    日，「阿水」連續3 日自高屏地區代購製造安毒所需原料即
    器具至「新世紀綜合育樂廣場」交予陳柏魁等人，渠等再運
    至於99年2 月1 日，以施彥澤名義租賃之彰化縣鹿港鎮○○
    路32號鐵皮工廠，以紅磷法製造甲基安非他命。在99年2 月
    5 日下午3 時許，施彥澤進入上開鹿西路製毒工廠後，載運
    一桶甲基安非他命溶液至彰化縣鹿港鎮○○街66巷27號旁空
    地轉交許朝富，許朝富再載至范氏映紅位於臺中縣龍井鄉○
    ○村○○路252 巷38號住處附近交予范氏映紅帶回住處進行
    結晶。99年2 月6 日陳柏魁電話告知許榮明談及「二甲苯」
    已用完。嗣於99年2 月7 日下午3 時30分許，在彰化縣鹿港
    鎮○○街66巷27號旁空地，為法務部調查局南部地區機動工
    作站、會同彰化縣調查站、台中市調查站、雲林縣調查站、
    中部地區機動工作站、高雄市政府警察局小港分局、海巡署
    彰化機動查緝隊、海巡署岸巡52大隊、岸巡41大隊、彰化縣
    政府警察局鹿港分局共組之專案小組，持臺灣高雄地方法院
    檢察署檢察官核發之拘票，待施彥澤將甲基安非他命溶液交
    付予許朝富時，當場拘提許朝富，在許朝富所駕駛之車牌號
    碼8H-826 2號自用小客車內扣得施彥澤所交付之淨重25700
    公克之甲基安非他命溶液（純質淨重886.65公克），施彥澤
    則趁隙逃逸。當日下午4 時30分許，經臺灣高雄地方法院檢
    察署檢察官指揮對彰化縣鹿港鎮○○路32號之鐵皮工廠逕行
    搜索，並扣得假麻黃鹼溶液淨重32400 公克（純質淨重324
    公克）、甲基安非他命結晶成品淨重120 公克（純質淨重
    55.69 公克），甲基安非他命溶液淨重485020公克（純質淨
    重9437.75 公克）及分液漏斗、量杯、風扇、磅秤以及反應
    燒瓶、冷凝管、水迴流管線、陶瓷漏斗、酸鹼試紙、水桶、
    攪拌磁石、省水馬達、濾紙、二甲苯、氫氧化鈉、鹽酸、紅
    磷、紅磷空罐、碘、電磁爐、唧筒、紅色塑膠桶等以紅磷法
    製造甲基安非他命之器具、化學藥品及工廠租賃契約，另在
    范氏映紅位於臺中縣龍井鄉○○村○○路252 巷38號實施逕
    行搜索及拘提，扣得99年2 月5 日許朝富所交付裝有甲基安
    非他命溶液20公斤塑膠空桶1 個、甲苯空桶、塑膠量杯、濾
    網、電磁爐及結晶塑膠盒5 個。
二、案經法務部調查局南部地區機動工作站、會同彰化縣調查站
    、臺中市調查站、雲林縣調查站、中部地區機動工作站、高
    雄市政府警察局小港分局、海巡署彰化機動查緝隊、海巡署
    岸巡52大隊、岸巡41大隊、彰化縣政府警察局鹿港分局共同
    移送臺灣屏東地方法院檢察署檢察官偵查起訴。
     理  由
甲、證據能力部分：
一、證人即被告許朝富於警詢中之證詞及有關同案被告施彥澤之
    證述，核與其於本院審判中所述並無不符，即無刑事訴訟法
    第159 條之2 規定得為證據之情形存在，依同法第159 條第
    1 項規定，上開證人於警詢中之陳述，屬傳聞證據，不得作
    為證據。
二、按被告以外之人於審判外之言詞或書面陳述，除法律有規定
    者外，不得作為證據，刑事訴訟法第159 條第1 項定有明文
    。查證人即上開查獲被告之法務部調查局南部機動工作站調
    查員陳逸銘製作之許朝富等違反毒品危害防制條例案行動蒐
    證作業報告表，係被告以外之人於審判外之陳述，且被告施
    彥澤及其辯護人亦爭執其證據能力，本院審酌該蒐證報告係
    證人即調查局南部機動組調查官陳逸銘個人依其觀察所為主
    觀之判斷，自無證據能力，但該蒐證報告所附之照片132 張
    ，係傳達照相當時現場情況，而透過照片傳達的情形與現場
    真實情形，在內容上的一致性，透過機械的正確性來加以保
    障，換言之，照片並不存在人對現實情形的知覺、記憶所經
    常發生的表現錯誤，是照片之性質亦非供述證據，並無傳聞
    法則之適用，且於此亦別無證據證明上開資料有經偽造變造
    之情形，有證據能力。
三、末按傳聞法則之重要理論依據，在於傳聞證據未經當事人之
    反對詰問予以核實，乃予排斥，惟若當事人已放棄對原供述
    人之反對詰問權，於法院審判時表明同意該等傳聞證據可作
    為證據，基於證據資料愈豐富，愈有助於真實發現之理念，
    並貫徹刑事訴訟法修法加重當事人進行主義之精神，確認當
    事人對於證據能力有處分權之制度，傳聞證據經當事人同意
    作為證據，法院認為適當者，亦得為證據；另當事人於調查
    證據時，對於傳聞證據表示「沒有意見」、「對於證據調查
    無意見」，而未於言詞辯論終結前聲明異議，應視為已有將
    該等傳聞證據採為證據之同意，刑事訴訟法第159 條之5 定
    有明文。檢察官、被告及辯護人於本院審理時就本判決下列
    引用之各項證據資料如屬審判外之言詞或書面陳述，知有刑
    事訴訟法第159 條第1 項不得為證據之情形，均表示不爭執
    證據能力，而未於言詞辯論終結前聲明異議，本院審酌上開
    證據資料作成時之情況，並無任何違法取證之不適當情形，
    且對於被告涉案之事實具有相當之關聯性，依刑事訴訟法第
    159 條之5 規定，認具有證據能力。
乙、實體部分：
一、訊之被告許朝富對於上開製造第二級毒品甲基安非他命之犯
    事實坦承不諱，被告施彥澤則矢口否認有何製造甲基安非他
    命之犯行，辯稱：我是被人利用，我是清白的，我是聽從許
    朝富指示搬運、承租房屋，不知道那是安非他命，對他們製
    造安非他命的事情不知情云云，另被告施彥澤之辯護人亦辯
    稱：被告許朝富告訴施彥澤說財神廟要製作香油，麻煩施彥
    澤香油製造、租賃、工廠、搬運香油的機械部分，所以依施
    彥澤之認知他所幫忙是許朝富他們集團要做香油的行為，完
    全不知道是製作毒品安非他命，如果施彥澤有參與製造毒品
    ，不可能出面承租龍井鄉房屋、工廠，亦不可能要他堂弟去
    擔任承租工廠的連帶保證人，被告施彥澤應不知道是從事違
    法之行為，當時是許朝富向施彥澤表示財神廟要製造香油要
    相關設備，麻煩施彥澤從他們財神廟倉庫請他搬運到他們承
    租的工廠去，施彥澤是按照他們的指示，確實是被利用的人
    而已等語。
二、經查：
(一)、被告施彥澤於99年2 月4 日起至同年月7 日止，進入彰化縣
    鹿港鎮○○路32號鐵皮工廠內載運一桶甲基安非他命溶液至
    彰化縣鹿港鎮○○街66巷27號旁空地轉交給被告許朝富，施
    彥澤再載至范氏映紅位於台中縣龍井鄉○○村○○路252 巷
    38號住處附近交予范氏映紅之事實，業據證人即被告許朝富
    於本院審理中結證：認識被告施彥澤，他來五路財神廟裡認
    識的，我在五路財神廟打雜，算是義工，有去過台中縣龍井
    鄉○○村○○路89巷9 號房屋，施彥澤在那裡，他沒有機車
    ，叫我買東西，我沒有租工業路89巷9 號房屋，我去那房屋
    找施彥澤，有時候他會去廟裡，叫我載他，我有跟范氏映紅
    說那是我朋友租的，除了施彥澤以外我沒有跟別人一起去工
    業路89巷9 號房屋，我有叫一個朋友載我去那邊，就是許榮
    民，有從五路財神廟旁邊的倉庫有搬運一些物品，載送回家
    ，我時常在那裡拿東西，有從施彥澤收到一桶水交給范氏映
    紅拿回去，那一桶就是他們說的液體安非他命，施彥澤叫我
    先放著，等有空再拿，我跟范氏映紅說有朋友先寄放那裡，
    我說先幫我放著一、二天，我就拿走，當時交給她叫她不要
    倒掉；我被警察抓到，范氏映紅說沒有了，那時候我有叫她
    倒掉，那時候在調查局南機組一直說陳柏魁怎樣，我就想說
    把這個事情推託到陳柏魁那裡，其實是施彥澤叫我到廟裡去
    拿的，可以問施彥澤有無這回事，施彥澤他本人在這裡可以
    問他，我交給范氏映紅除了這桶水外，還有一個塑膠袋裝的
    ，我知道裡面是塑膠盒、電磁爐等東西，是在那幾天交給范
    氏映紅，那一袋塑膠袋東西是施彥澤交給我的，是在廟裡交
    給我的，也是同在案發那個地點被查獲當天，施彥澤拿那桶
    水叫我收起來，施彥澤說他現在忙，沒有辦法，叫我拿去放
    著，等他忙完再拿，我想說他一、二天就忙完，施彥澤都到
    廟裡講，好像不曾有過用電話聯絡，陳柏魁有拿一支電話給
    我用，我不知道號碼幾號，沒有多久他又拿去。范氏映紅住
    處所查獲的液體安非他命、結晶安非他命的器具，實際上是
    施彥澤交給我的，不可能跟施彥澤講過五路財神廟需要製造
    香油，所以請他承租工廠、幫忙搬運器具，廟又不是我的，
    幹嘛香油要我負責，（問：為何要叫范氏映紅把水倒掉？）
    我那時候被警察抓到，因為我知道那個什麼東西，所以我都
    認了，施彥澤沒有受僱於我，施彥澤交給我的就是這些溶液
    安非他命而已，施彥澤叫我把那一桶液體放著，我就交給范
    氏映紅帶回家，因為她不知道什麼東西等語（本院卷第
    54-59 頁）。另證人范氏映紅於本院審理中亦結證：99年2
    月5 日許朝富有拿水桶裡面裝東西給我，在我家附近拿給我
    ，許朝富說桶子寄放在我們家裡，說隔天沒有人來家裡，我
    就可以倒掉，後來有倒掉，我要倒掉前沒有打電話問許朝富
    ，倒掉後水桶我放在家裡，水桶被警察查獲後拿走了，我把
    它倒在水溝，99年2 月7 日調查局南機組到我家搜索扣到電
    磁爐、保鮮盒、鐵的盒子、甲苯的空桶、吸引管、二個塑膠
    量杯、二個鐵盒，那些被扣押的東西全部都是許朝富交給我
    的，（問：是否知道許朝富有租台中縣龍井鄉○○村○○路
    89巷9 號房子？）有租，有看過施彥澤，但不認識，在五路
    財神廟裡看過，（問：許朝富有無打電話叫妳倒掉？）他被
    警察抓去，他有打電話問我那一桶有沒有倒掉，我說我老早
    就倒掉等語在卷（本院卷第51-54 頁）。又經法務部調查局
    中部地區機動工作組於99年2 月7 日在范氏映紅住處（即現
    場丙）搜索扣押之「疑似裝安非他命空桶」、「吸引管」、
    「塑膠量杯」、「鐵盒」、「塑膠保鮮盒」、「電磁爐」等
    物，經送請法務部調查局鑑定結果，均發現有第二級第89項
    毒品甲基安非他命成分殘留之事實，亦有法務部調查局99年
    5 月19日調科壹字第09900198830 號鑑定書一份在卷可稽（
    99年度偵字第1489號卷第252-298 頁），是被告施彥澤交付
    許朝富之塑膠桶內確係甲基安非他命之液體亦堪認定。又
    本件調查局南部機動工作站以通訊監察及行動蒐證所拍攝之
    照片觀之，被告施彥澤於99年2 月4 日、同年月7 日分別自
    上開鹿港鎮○○路32號鐵皮工廠內提出塑膠空桶一至二桶，
    以機車載運至鹿港鎮○○街66巷27號旁空地轉交給被告許朝
    富，許朝富再駕駛小客車載運至台中縣龍井鄉范氏映紅住處
    予范氏映紅，有行動蒐證照片132 張在卷可證（99年度偵字
    第1489號卷第81-92 、117-122 頁），並據證人陳逸銘於檢
    察官偵查中結證在卷（99年度偵字第1489號卷第69、188-19
    0 頁）被告施彥澤多次進出該鐵皮工廠，並提出塑膠水桶一
    至二個，以機車載運，再經許朝富以小客車輾轉運至台中縣
    龍井鄉，如係施彥澤所辯稱之五路財神廟所需之香油或逆滲
    透濾水器過濾之純水，實無須如此大費周章輾轉運送，被告
    施彥澤辯稱不知其自工廠內所提取之液體是安非他命云云，
    顯不足以採信。
(二)、本件經法務部調查局南部機動工作站分別於彰化縣鹿港鎮○
    ○路32號（下稱現場甲）、台中縣大肚鄉○○路66東二巷25
    號（下稱現場乙）、彰化縣鹿港鎮○○街66巷27號旁空地被
    告許朝富所駕駛之BMW 車輛8H-8262 （下稱現場J ）、台中
    縣龍井鄉○○村○○路252 巷38號范氏映紅之住處（下稱現
    場丙）等4 個現場查獲之被告許朝富、施彥澤等人涉嫌製造
    甲基安非他命毒品案證物，經送法務部調查局鑑定結果如下
    :
    A：原料、含有甲基安非他命液體或甲基安非他命結晶：
    1.現場甲：
    (1)扣押物編號甲38-1「疑似液態麻黃素」1 桶，經檢驗結果
      發現含微量第四級毒品先驅原科( 假) 麻黃鹼成分，淨重
      約14580 公克( 空包裝重約720 公克) ，純度以1.00% 計
      ，純質淨重約145.80公克。
    (2)扣押物編號甲38-2「疑似液態麻黃素」1 桶，經檢驗結果
      發現含微量第四級毒品先驅原料( 假) 麻黃鹼成分，淨重
      約17820 公克( 空包裝重約720 公克) ，純度以1.00% 計
      ，純質淨重約178.20公克。
    (3)扣押物編號甲39，「疑似安非他命結晶」l 鍋，經檢驗結
      果發現含第二級第89項毒品甲基安非他命成分，淨重約
      120 公克( 空包裝重約560 公克) ，純度46.41%, ，純質
      淨重約55.69 公克。
    (4)扣押物編號甲40-1至甲40-6、甲40-11 至甲40-15 、甲40
      -18 、甲40-24 及甲40-25 「疑似液態安非他命」14桶，
      經檢驗結果均發現含微量第二級第89項毒品甲基安非他命
      成分，合計淨重約265530公克( 空包裝總重約14740 公克
      ），純度以1.00% 計，純質淨重約2655.30 公克。
    (5)扣押物編號甲40-7至甲40-9「疑似液態安非他命」3 桶，
      經檢驗結果均未發現含法定毒品成分，合計淨重約6385公
      克( 空包裝總重約1635公克)
    (6)扣押物編號甲40-10 「疑似液態安非他命」1 桶，經檢驗
      結果發現含第二級第89項毒品甲基安非他命成分，淨重約
      1055公充( 空包裝重約545 公克) ，純度28.64%，純質淨
      重約302.15公克。
    (7)押物編號甲40-16 、甲40-17 、甲40-19 至甲40-23 「疑
      似液態安非他命」7 桶，經檢驗結果均發現含第二級第89
      項毒品甲基安非他命成分，合計淨重約211930公克( 空包
      裝總重約13530 公克) ，純度介於1.10% 至4.09% 純質淨
      重約6424.61 公克。
    2.現場J ：扣押物編號J4「疑似安非他命液態半成品」l 桶
      ，經檢驗結果發現含第二級第89項毒品甲基安非他命成分
      ，淨重約25700公克(空包裝重約1300公克)，純度3.45 %
      ，純質淨重約886.65公克。
    B ：器具有毒品及先驅原料殘留或含有磷、碘成分：
    1.現場甲：
    (1)扣押物編號（以下略）甲1-1 至甲1-3 「加熱器」甲2 「
      鐵鍋」（抽樣甲2-1 、甲2-2 及甲2-4 檢驗) 、甲3-1 至
      甲3-3 「反應燒瓶」、甲4-2 及甲4-3 「冷凝管」、甲11
      「攪拌磁石」、甲13-1至甲13-3「電磁爐」、甲17-2及甲
      17-8「塑膠量桶」、甲18漏斗( 抽樣甲18-5檢驗) 、甲19
      「唧桶」、甲20-1及甲20-2「燒杯」、甲24-1至24-4「分
      液漏斗」、甲25-2「分液漏斗架」、甲26「磅秤」、甲
      34-2及甲34-4 「 垃圾桶」、甲35-2及甲35-3「鐵盤」等
      經檢驗結果均發現有第二級第89項毒品甲基安非他命成分
      殘留。
    (2)扣押物編號甲2-9 「鐵鍋」經檢驗結果發現有第四級毒品
      先驅原料( 假) 麻黃鹼成分殘留。
    (3)甲物編號甲18「漏斗」( 本局抽樣甲18-2及甲18-3檢驗人
      甲30「濾網」( 本局抽樣1 個檢驗) 、甲31「濾布」甲
      34-1 及 甲34-3「垃圾桶」經檢驗結果均發現有第二級第
      89項毒品甲基安非他命及第四級毒品先驅原料( 假) 麻黃
      鹼成分殘留。
    (4)扣押物編號甲3-1及甲3-2「反應燒瓶」均發現有碘成分殘
      留。
    2.現場乙：扣押物編號乙1「塑膠空桶」(本局抽樣1個檢驗)
      、乙2「唧筒」、乙3「電磁爐」經檢驗結果，均發現有第
      二級第89項毒品甲基安非他命成分殘留。
    3.現場J扣押物編號J6「空桶」經檢驗結果發現有第二級第
      89項毒品甲基安非他命及(假)麻黃鹼成分殘留。
    4.現場丙：扣押物編號丙l「疑似裝安非他命空桶」、丙3「
      吸引管」、丙4「塑膠量杯」、丙5「鐵盒」、丙6「塑膠
      保鮮盒」、丙7「電磁爐」等經檢驗結果均發現有第二級
      第89項毒品甲基安非他命成分殘留。
    C、經勘驗現場查獲之扣押物，相關說明如下:
    1、本案所扣押之各項器具、化學品，均符合以(假)麻黃鹼
       為原料，進行紅磷法製造甲基安非他命所需之設備與原
       料。
    2、現場甲扣押物編號甲3-1 及甲3-2 「反應燒瓶」均含有
       以紅磷法製造甲基安非他命過程中所需之碘成分，且均
       鑑驗出甲基安非他命存在。
    3、以( 假) 麻黃鹼為原料，進行紅磷法製造甲基安非他命
       時，會產生副產物苯丙酮( 俗稱P2P ，非法定毒品) ，
       而扣案證物中，現場甲扣押物編號甲40-2、甲40-4、甲
       40-5、甲40-11 、甲40-12 、甲40-13 、甲40-14 、甲
       40-15 、甲40-19 、甲40-20 、甲40-21 、甲40-22 、
       甲40-23 等，疑似液態安非他命」溶液中，均發現含有
       苯丙酮成分，為以紅磷法製安反應確實曾經進行之另一
       證據。
    4、綜合上述研判，本案符合「防制毒品危害獎懲辦法」之
       第二級毒品甲基安非他命製造工廠。
    D  本案( 假) 鹼純質淨重共計約324.00公克，甲基安非他
       命純質淨重共計約10324.40公克。
    此有法務部調查局99年5 月19日調科壹字第09900198830 號
    鑑定書一份在卷可按，是上開彰化縣鹿港鎮○○路32號（即
    現場甲）、台中縣大肚鄉○○路66東二巷25號（即現場乙）
    、彰化縣鹿港鎮○○街66巷27號旁空地被告許朝富所駕駛之
    BMW 車輛8H-8262 （即現場J ）、台中縣龍井鄉○○村○○
    路252 巷38號范氏映紅之住處（即現場丙）等4 個現場均查
    獲製造甲基安非他命毒品之原料含有甲基安非他命液體或甲
    基安非他命結晶，上開4 處現場查獲之器具有毒品及先驅原
    料殘留或含有磷、碘成分，足認被告許朝富、施彥澤與陳柏
    魁、許榮明、范氏映紅、綽號「阿水」之成年男子等6人 ，
    係在上開鹿西路32號之鐵皮工廠以( 假) 麻黃鹼為原料，進
    行紅磷法製造甲基安非他命，再由被告施彥澤以塑膠桶佯裝
    載水而將甲基安非他命之液體、溶液帶至他處再行結晶而製
    成甲基安非他命晶體等情，亦堪認定。
(三)、又經法務部調查局南部機動工作組於上開彰化縣鹿港鎮○○
    路132 號鐵皮工廠內採取可供送鑑之指紋四枚，送請內政部
    警政署刑事警察局鑑驗結果，上開可資比對之指紋其中一枚
    確與被告施彥澤相符，此有法務部調查局南部地區機動工作
    站99年5 月4 日調南機緝字第09976015770 號函附之內政部
    警政署刑事警察局99年3 月5 日刑紋字第0990026465號鑑定
    書實驗1 份在卷可參（99年度偵字第1489號卷第154-162 頁
    ）。而上開鹿西路32號鐵皮屋工廠即係製造甲基安非他命之
    場所，被告施彥澤數度進入該工廠內，並以水桶搬運液態之
    甲基安非他命，此外，並有房屋租賃契約書二份扣案足資佐
    證，勘認被告施彥澤有參與本件製造甲基安非他命之犯行。
    另經警採取范氏映紅之尿液送高雄市立凱旋醫院檢驗結果呈
    甲基安非他命陽性反應，有該院99年3 月11日編號Ｚ0000000
    00號濫用藥物尿液檢驗報告1 紙在卷可按（99年度偵字第14
    89號卷第156 頁），足認范氏映紅有施用甲基安非他命之犯
    行，是被告許朝富、施彥澤以機車、小客車等輾轉將塑膠桶
    內之甲基安非他命液體交付范氏映紅，而范氏映紅之住處即
    上開鑑定書編為現場丙之處所，復扣得「疑似裝安非他命空
    桶」、「吸引管」、「塑膠量杯」、「鐵盒」、「塑膠保鮮
    盒」、「電磁爐」等殘留有第二級毒品甲基安非他命成分，
    被告許朝富、施彥澤顯係將上開液態甲基安非他命搬運至范
    氏映紅住處進行結晶程序，亦堪認定。
(四)、按毒品危害防制條例之制定，旨在防制毒品危害，維護國民
    身心健康，對於具有成癮性、濫用性及對社會危害性之麻醉
    藥品與其製劑及影響精神物質與其製品，予以管制，並區分
    其等級及品項，就製造、運輸、販賣、意圖販賣而持有、轉
    讓、施用、持有，乃至非法使人施用及引誘他人施用各級毒
    品之行為，分別明定其處罰。甲基安非他命為毒品危害防制
    條例第2條 第2 項第2 款所定之第二級毒品，係以鹽酸麻黃
    素為原料，先經鹵化反應程序製成氯假麻黃素，再經氫化反
    應程序而產生含有甲基安非他命成分之滷水（液態甲基安非
    他命），最後經純化結晶步驟，將生成之結晶物脫水風乾，
    而得高純度之固態甲基安非他命。故就製造過程而言，氫化
    反應程序所產生之滷水，已含有甲基安非他命之成分，即屬
    化學反應之製成品，應認已製造既遂。至純化結晶步驟，僅
    係去其雜質並使之固化為結晶體，以提高純度及方便施用；
    如謂須俟完成純化結晶步驟始為既遂，不但與甲基安非他命
    製造結果所呈現之化學反應狀態不合，抑且不足以遏阻毒品
    之擴散，達到刑罰之一般預防功能，當非毒品危害防制條例
    之立法本旨（最高法院94年度台上字第6196號判決參照）。
    本件在上開鹿西路32號工廠內（即現場甲）及彰化縣鹿港鎮
    ○○街66巷27號旁空地之許朝富駕駛之8H-8262 號小客車（
    即現場J ）均扣得以塑膠桶裝之液態安非他命或安非他命結
    晶，均檢出甲基安非他命成分，業如前述。足證上開液體已
    由原料麻黃經鹵化為氯化麻黃，再經過還原反應成甲基
    安非他命，則依前述最高法院判決意旨，應認本件扣案檢測
    出含有甲基安非他命成分之物，即屬化學反應之製成品，應
    認已製造既遂，至是否尚未進行純化結晶步驟，僅屬影響提
    高純度及方便施用之效果，無礙既、未遂之認定。
(五)、綜上所述，被告施彥澤上開所辯，顯係事後卸責之詞，不足
    採信。本件事證明確，被告許朝富、施彥澤與陳柏魁、許榮
    明、范氏映紅、綽號「阿水」之成年男子等6 人共同製造第
    二級毒品甲基安非他命既遂犯行，洵堪認定。
三、按甲基安非他命為毒品危害防制條例第2 條第2 項第2 款規
    定之第二級毒品，不得持有、製造，核被告許朝富、施彥澤
    所為，係犯毒品危害防制條例第4 條第2 項之製造第二級毒
    品罪。其2 人製造第二級毒品進而持有，持有之低度行為製
    造之高度行為所吸收，不另論罪。又被告許朝富、施彥澤與
    陳柏魁、許榮明、范氏映紅、綽號「阿水」之成年男子就製
    造第二級毒品之行為，互有犯意聯絡及行為分擔，應論以共
    同正犯。被告許朝富固於本院審理中自白本件製造第二級毒
    品犯行，惟其於偵查中僅自白運送第二級毒品甲基安非他命
    ，並未自白製造第二級毒品，自無從依毒品危害防制條例第
    17條第2 項規定減輕其刑，併此敘明。爰審酌被告許朝富、
    施彥澤不思以正當途徑營利謀生，為獲取不法暴利，無視於
    政府管制毒品之禁令，製造第二級毒品甲基安非他命，其等
    所製造之毒品數量甚鉅，幸為偵查機關及時查獲，尚未流入
    市面，被告許朝富於本院審理中坦承犯行，知所悔悟，被告
    施彥澤飾詞否認犯行，及其智識程度、生活狀況、犯罪動機
    、目的、手段及所生危害等一切情狀，分別量處如主文所示
    之刑。扣案如附表一編號一至五所示之物，係第二級毒品甲
    基安非他命，附表一編號六至九所示之物均殘留有第二級毒
    品甲基安非他命成分，因其中甲基安非他命純質難以通常方
    式析離，亦應視定毒品，均應依毒品危害防制條例第18條第
    1 項前段規定沒收銷燬之。又扣案如附表二編號一至編號三
    所示之物，係共犯陳柏魁所有，供被告許朝富、施彥澤與其
    他共犯陳柏魁、許榮明、范氏映紅、綽號阿水等人共同製造
    第二級毒品甲基安非他命所用之物，應依毒品危害防制條例
    第19條第1 項規定及共犯沒收理論宣告沒收。
據上論斷，應依刑事訴訟法第299 條第1 項前段，毒品危害防制
條例第4 條第2 項、第18條第1 項前段、第19條第1 項，刑法第
11條、第28條，判決如主文。
本案經檢察官林圳義到庭執行職務。
中    華    民    國    99    年    12    月    29    日
                  刑事第一庭    審判長法  官  潘正屏
                                      法  官  翁世容
                                      法  官  涂裕洪
以上正本證明與原本無異。
如不服本判決應於收受判決後10日內向本院提出上訴書狀，並應
敘述具體理由；其未敘述上訴理由者，應於上訴期間屆滿後20日
內向本院補提理由書（均須按他造當事人之人數附繕本）「切勿
逕送上級法院」。
中    華    民    國    99    年    12    月    29    日
                                      書記官  卓春成
附錄本判決論罪科刑法條：
毒品危害防制條例第4 條第2 項：
製造、運輸、販賣第二級毒品者，處無期徒刑或7 年以上有期徒
刑，得併科新臺幣7 百萬元以下罰金。
┌───────────────────────────────┐
│附表一：                                                      │
├─┬─────────────────────────────┤
│編│                                                          │
│號│                                                          │
├─┼─────────────────────────────┤
│一│第二級毒品甲基安非他命結晶l 鍋，淨重約120 公克( 空        │
│  │包裝重約560 公克），純度46.41%, ，純質淨重約55.69         │
│  │公克。                                                    │
├─┼─────────────────────────────┤
│二│液態第二級毒品甲基安非他命非他命14桶，計淨重約            │
│  │265530公克（空包裝總重約14740 公克），純度以              │
│  │1.00% 計，純質淨重約2655.30 公克。                        │
├─┼─────────────────────────────┤
│三│液態第二級毒品安非他命1 桶，淨重約1055公充（空包裝        │
│  │重約545 公克），純度28.64%，純質淨重約302.15公克。        │
│  │                                                          │
├─┼─────────────────────────────┤
│四│液態第二級毒品安非他命7 桶，合計淨重約211930公克空        │
│  │包裝總重約13530 公克），純度介於1.10% 至4.09% 純質        │
│  │淨重約6424.61 公克。                                      │
│  │                                                          │
├─┼─────────────────────────────┤
│五│第二級毒品甲基安非他命液態半成品」l 桶，淨重約            │
│  │25700 公克(空包裝重約1300公克) ，純度3.45 %，純質         │
│  │淨重約886.65公克。                                        │
├─┼─────────────────────────────┤
│六│殘留有第二級毒品甲基安非他命成分之加熱器3 個、鐵鍋        │
│  │9 個、反應燒瓶3 個、冷凝管2 個、攪拌磁石1 包、電磁        │
│  │爐3 個、塑膠量桶18個、漏斗5 個、唧桶1 個、燒杯2 個        │
│  │、分液漏斗4 個、分液漏斗架1 個、磅秤1 個、濾布1 個        │
│  │、垃圾桶4 個、鐵盤2 個（以上係現場甲扣案物）。            │
│  │                                                          │
├─┼─────────────────────────────┤
│七│殘留有第二級毒品甲基安非他命之塑膠空桶4 個、唧筒1         │
│  │個、電磁爐1 個（以上係現場乙扣案物）。                    │
├─┼─────────────────────────────┤
│八│殘留有第二級毒品甲基安非他命空桶1 個（現場J 扣案物        │
│  │）。                                                      │
├─┼─────────────────────────────┤
│九│殘留有第二級毒品甲基安非他命空桶1 個、吸引管1 支、        │
│  │塑膠量杯2 個、鐵盒2 個、塑膠保鮮盒5 個、電磁爐2 個        │
│  │（現場丙扣案物）。                                        │
│  │                                                          │
│  │                                                          │
└─┴─────────────────────────────┘
┌────────────────────────────┐
│附表二：                                                │
├──┬─────────────────────────┤
│編號│                                                  │
├──┼─────────────────────────┤
│一  │第四級毒品先驅原料液態（假）麻黃鹼1 桶，淨重約    │
│    │14580 公克（空包裝重約720 公克），純度以1.00% 計  │
│    │，純質淨重約145.80公克（編號甲38-1）。            │
├──┼─────────────────────────┤
│二  │第四級毒品先驅原料液態（假）麻黃鹼1 桶，淨重約    │
│    │17820 公克（空包裝重約720 公克），純度以1.00% 計  │
│    │，純質淨重約178.20公克（編號甲38-2）。            │
├──┼─────────────────────────┤
│三  │塑膠桶3 個（現場甲40-7、40-8、40-9）、鐵鍋1 個（  │
│    │甲2-9 ）、冷凝管1 個（甲4-1 ）、沉水馬達4 個、水迴│
│    │流管1 批、萃取水桶2 個、燒杯1 個（甲20-3）、連接用│
│    │玻璃器具1 批、分液漏斗架1 個（甲25-1）、工業酒精空│
│    │桶2桶、鐵盤1個（甲35-1）、塑膠袋1個、塑膠杓子1個、│
│    │不鏽鋼濾網2個、工業酒精2桶（現場J，J5-1、J5-2）、 │
│    │濾網1個（現場丙，丙8）。                          │
│    │                                                  │
│    │                                                  │
│    │                                                  │
│    │                                                  │
│    │                                                  │
│    │                                                  │
└──┴─────────────────────────┘

司法院資訊處製作；財團法人民間司法改革基金會備份。
